最高法院刑事判決　　　　　　一○○年度台上字第六九二一號
上　訴　人　張家榮
上列上訴人因違反毒品危害防制條例案件，不服台灣高等法院高
雄分院中華民國九十九年十一月二十五日第二審判決（九十九年
度上訴字第一四四九號，起訴案號：台灣屏東地方法院檢察署九
十七年度偵字第三八六五號），提起上訴，本院判決如下：
    主  文
上訴駁回。
    理  由
按刑事訴訟法第三百七十七條規定，上訴於第三審法院，非以判
決違背法令為理由，不得為之。是提起第三審上訴，應以原判決
違背法令為理由，係屬法定要件。如果上訴理由書狀並未依據卷
內訴訟資料，具體指摘原判決不適用何種法則或如何適用不當，
或所指摘原判決違法情事，顯與法律規定得為第三審上訴理由之
違法情形，不相適合時，均應認其上訴為違背法律上之程式，予
以駁回。本件原判決綜合全部卷證資料，認定上訴人張家榮有如
其事實欄所載販賣第二級毒品（甲基安非他命）之犯行，已敘明
所憑之證據與認定之理由；對於上訴人辯稱扣案毒品係購入供己
施用，非販賣目的云云，為不足採，亦依調查所得證據予以指駁
、說明。因認上訴人犯行明確，而撤銷第一審之科刑判決，改判
論處上訴人販賣第二級毒品罪刑（量處有期徒刑）。而證據之取
捨及事實之認定，為事實審法院之職權，苟其判斷無違經驗法則
或論理法則，即不能任意指為違法。本件原判決依憑上訴人供承
有在其住處查獲扣案毒品甲基安非他命之事實，及卷內其他證據
調查之結果，綜合判斷，認定上訴人確有如其事實欄所載之販賣
毒品甲基安非他命犯行，已敘明其認定事實之心證理由，所為論
斷，乃原審本諸職權之行使，對調查所得之證據而為價值上之判
斷，據以認定上訴人之犯罪事實，並未違背客觀上之經驗法則與
論理法則，不能任意指為違法。又證人之陳述，如摻雜個人意見
或為推測之詞，均超逸其見聞之客觀範圍，此部分即屬意見證據
，固不得作為證據；然若該意見或推測之證言，係根據自己經驗
之事實所推測之事項，因係基於合理體驗之事實所形成，仍具備
一定程度之客觀性、不可替代性，即非意見證據，依刑事訴訟法
第一百六十條之規定，仍得為證據。經查，證人吳誌昇係本案實
際負責執行通訊監察及製作通訊監察譯文之員警，其於原審以證
人身分經具結後行交互詰問，就卷附通訊監察譯文內容談及「一
六（萬）五」、「一八０」、「幾張」等詞語，證稱乃毒品交易
術語之陳述（見原審卷第五四頁以下審判筆錄），縱屬其個人意
見之詞，但係植基於本身職務上查緝經驗，有合理及實際辦案經
驗基礎存在，依刑事訴訟法第一百六十條規定，尚不得逕行排除
其此部分證言之證據能力，原審經合法調查後，本於職權之行使
，予以採納為上訴人犯罪之佐證，核與證據法則無違，縱未說明
其陳述得為證據之理由，尚非理由不備。至吳誌昇其餘關於判斷
上訴人乃所指集團主要毒品提供者云云，此部分係單純個人意見
或推測之詞，並非以實際經驗為基礎，依前揭規定，不得作為證
據，原判決逕採為論罪之部分證據，固有未當，然除去該部分之
證言，綜合卷內其他相關證據，亦應為相同犯罪事實之認定，該
項違誤與判決本旨不生影響，不得據為第三審上訴之合法理由。
上訴意旨，對於原判決究竟如何違背法令，並未依據卷內資料為
具體之指摘，難謂已符合首揭法定上訴要件，其上訴不合法律上
之程式，應予駁回。
據上論結，應依刑事訴訟法第三百九十五條前段，判決如主文。
中    華    民    國  一○○  年   十二   月    八    日
                      最高法院刑事第七庭
                          審判長法官  石  木  欽  
                                法官  洪  佳  濱  
                                法官  段  景  榕  
                                法官  周  煙  平  
                                法官  洪  兆  隆  
本件正本證明與原本無異
                                      書  記  官  
中    華    民    國  一○○  年   十二   月   十三   日
                                                      V